【裁判字號】    99,審訴,3975
【裁判日期】    991222
【裁判案由】    搶奪
【裁判全文】
臺灣高雄地方法院刑事判決            99年度審訴字第3975號
公  訴  人  臺灣高雄地方法院檢察署檢察官
被      告  陳政達
上列被告因搶奪案件，經檢察官提起公訴（99年度偵字第30529
號），本院依簡式審判程序判決如下：
    主  文
陳政達犯搶奪罪，累犯，處有期徒刑捌月。
    事實及理由
一、按本件被告陳政達所犯係死刑、無期徒刑、最輕本刑為3 年
    以上有期徒刑以外之罪，其於審理時就前揭被訴事實為有罪
    之陳述，經法官告知簡式審判程序之旨，並聽取其與公訴人
    之意見後，本院認無不得或不宜改依簡式審判程序進行之處
    ，爰依刑事訴訟法第273 條之1 第1 項、第284 條之1 ，裁
    定本件進行簡式審判程序，合先敘明。
二、本件犯罪事實及證據，除犯罪事實末補充：「陳政達於警方
    未發覺其搶奪之前，主動向員警自首，而願接受裁判」等語
    ；證據部分補充：「被告於本院審理中之自白」外，其餘均
    引用檢察官起訴書（如附件）之記載。
三、核被告所為，係犯刑法第325 條第1 項之搶奪罪。被告就前
    揭搶奪被害人蔡素玲物品之犯行，在有偵查犯罪職權之機關
    尚不知何人搶嫌前，在警局向員警坦承行搶，自首並願接受
    裁判之事實，業據證人即員警蔡容銘、吳建銘於本院審理中
    證述明確（參本院卷第36頁反面至38頁），是被告此舉當認
    合於自首要件，爰依刑法第62條前段之規定，減輕其刑。又
    被告有起訴書所示之前案紀錄及執行完畢之事實，有臺灣高
    等法院被告前案紀錄表可參，其受有期徒刑執行完畢後，5
    年內故意再犯本件有期徒刑以上之罪，為累犯，應依刑法第
    47條第1 項規定，加重其刑，並先加後減。本院審酌被告前
    有竊盜、搶奪等前科，素行不佳，此有前揭前案紀錄表在卷
    可稽，猶不知警惕，且正值青年，卻不思循正當途徑取得財
    物，恣意搶奪他人財物，殊不足取，致被害人蔡素玲受有損
    害，尚未與被害人和解，實有可議之處；惟慮其犯後坦承犯
    行，態度尚佳等一切情狀，量處如主文所示之刑，以資儆懲
    。
據上論斷，應依刑事訴訟法第273 條之1 第1 項、第284 條之1
、第299 條第1 項前段、第310 條之2 、第454 條第2 項，刑法
第325 條第1 項、第47條第1 項、第62條前段，判決如主文。
本案經檢察官王兆琳到庭執行職務。
中    華    民    國    99    年    12    月    22    日
                  刑事第十庭    法  官  方錦源
以上正本證明與原本無異。
如不服本判決應於收受本判決後10日內向本院提出上訴書狀，並
應敘述具體理由，如未敘述上訴理由者，應於上訴期間屆滿後20
日內補提理由書狀於本院（均須按他造當事人之人數附繕本）「
切勿逕送上級法院」。
中    華    民    國    99    年    12    月    22    日
                                書記官  黃勤涵
附件
臺灣高雄地方法院檢察署檢察官起訴書   99年度偵字第30529號
被      告  陳政達  男  29歲（民國○○年○月○日生）
                    住高雄縣鳳山市○○○路464號
                    居高雄市前鎮區○○○街459巷16之2號
                    國民身分證統一編號：Ｚ000000000號
                    （另案在臺灣高雄看守所羈押中）
上列被告因搶奪案件，業經偵查終結，認應提起公訴，茲將犯罪
事實及證據並所犯法條分敘如下：
        犯罪事實
一、陳政達前因竊盜案件，為臺灣高雄地方法院97年度審簡字第
    5302號判決有期徒刑4 月確定，於民國98年11月10日縮刑期
    滿執行完畢。詎陳政達猶不知悔改，意圖為自己不法之所有
    ，基於搶奪之犯意，於99年7 月31日下午7 時50分許，騎乘
    車牌號碼YEW-388 號重型機車（所涉竊盜犯嫌已經起訴），
    沿高雄縣鳳山市○○○路往六法街方向行駛，行經自強二路
    與六法街口前時，見蔡素玲右手提皮包《內有現金新臺幣（
    下同）2200元、行動電話1 支、國民身分證1 張、健保卡1
    張、駕駛執照1 張、金融卡1 張、信用卡1 張》徒步行走在
    自強二路上，遂騎乘機車自蔡素玲右後方接近，再趁蔡素玲
    不及防備，以左手徒手搶奪蔡素玲之皮包，得手後旋即騎乘
    機車右轉六法街逃逸。嗣員警於99年8 月13日緝獲陳政達後
    ，始循線查知上情。
二、案經高雄縣政府警察局鳳山分局報告偵辦。
        證據並所犯法條
一、上揭事實，業據被告陳政達於警詢及偵訊中供承不諱，復經
    證人蔡素玲於警詢中指訴歷歷，並有高雄縣政府警察局鳳山
    分局五甲派出所受理刑事案件報案三聯單影本1 紙、刑案現
    場基本表(一)影本1 紙、當場指認照片4 張附卷可稽。足認被
    告之自白與事實相符。綜上，本件事證已臻明確，被告犯嫌
    ，應堪認定。
二、核被告陳政達所為，係犯刑法第325 條第1 項之搶奪罪嫌。
    又被告前因竊盜案件，為臺灣高雄地方法院97年度審簡字第
    53 02 號判決有期徒刑4 月確定，於民國98年11月10日縮刑
    期滿執行完畢，有本署刑案資料查註紀錄表1 份可稽。是被
    告於受有期徒刑執行完畢之5 年內，以故意再犯本件法定刑
    為有期徒刑之罪，為累犯，請依刑法第47條第1 項規定，加
    重其刑。
三、依刑事訴訟法第251 條第1 項提起公訴。
    此  致
臺灣高雄地方法院
中    華    民    國    99    年    10    月    19    日
                              檢察官  林英奇
錄本案判決論罪科刑法條：
刑法第325 條第1 項
意圖為自己或第三人不法之所有，而搶奪他人之動產者，處6 月
以上、5年以下有期徒刑。

司法院資訊處製作；財團法人民間司法改革基金會備份。
